# 关于会务费的纳税调整？

提问人：olive0716 时间：2010-03-10 11:43:58
企业会计凭证后一般只附了餐饮服务业统一发票，品名写：会务费，没有任何标准等明细，这样的需调整到业务招待费做纳税调整吗？

回答人：chenyiwei
回复 楼主 olive0716 的帖子很可能需要。必要时可以与主管税务机关沟通一下。